【裁判字號】    99,審訴緝,111
【裁判日期】    991230
【裁判案由】    毒品危害防制條例
【裁判全文】
臺灣高雄地方法院刑事判決           99年度審訴緝字第111號
公  訴  人  臺灣高雄地方法院檢察署檢察官
被      告  洪素娟
上列被告因違反毒品危害防制條例案件，經檢察官提起公訴（97
年度毒偵字第983 號），嗣因被告就被訴事實為有罪陳述，經本
院告知簡式審判程序意旨並聽取公訴人及被告之意見後，本院合
議庭裁定由受命法官獨任依簡式審判程序審理，判決如下：
    主  文
洪素娟施用第一級毒品，處有期徒刑拾月。扣案之第一級毒品海
洛因壹包（含包裝袋壹只，驗前淨重零點壹伍柒公克，驗餘淨重
零點壹肆捌公克），沒收銷燬之。扣案之注射針筒壹支及注射液
壹瓶，均沒收。
    事  實
一、洪素娟前於民國94年間，因施用毒品案件，經臺灣臺南地方
    法院以94年度毒聲字第156 號裁定觀察、勒戒後，認無繼續
    施用毒品之傾向，於94年3 月21日執行完畢釋放，由臺灣臺
    南地方法院檢察署檢察官以94年度毒偵字第568 號為不起訴
    處分確定。又於前開觀察、勒戒執行完畢釋放後5 年內，復
    基於施用第一級毒品之犯意，於97年1 月8 日清晨4 時許，
    在高雄市苓雅區某公園廁所內，以將第一級毒品海洛因摻水
    置於針筒內注射之方式，施用海洛因1 次。嗣於97年1 月10
    日中午12時30分許，在高雄市○鎮區○○街148 巷3 弄1 號
    前，因騎乘機車附載友人蘇科全未載安全帽為警盤查，發現
    渠等有多項毒品前科，並在蘇科全曾站立之處扣得海洛因1
    包（驗前淨重0.157 公克，驗餘淨重0.148 公克），及在洪
    素娟騎乘之機車置物箱內扣得其所有之注射液1 瓶、在其所
    著長褲右邊口袋內扣得注射針筒1 支，並經其同意採尿送驗
    ，結果呈嗎啡陽性反應，始悉上情。
二、案經高雄市政府警察局前鎮分局移送臺灣高雄地方法院檢察
    署檢察官偵查起訴。
    理  由
一、本件被告洪素娟所犯係死刑、無期徒刑、最輕本刑為3 年以
    上有期徒刑以外之罪，其於準備程序中就被訴事實為有罪之
    陳述，經法官告知簡式審判程序之旨，並聽取公訴人及被告
    之意見後，經本院合議庭裁定由受命法官獨任進行簡式審判
    程序，合先敘明。
二、訊據被告對於上揭犯罪事實坦承不諱，且被告為警查獲後，
    經採其尿液送驗結果，呈現嗎啡陽性反應，有高雄市政府警
    察局前鎮分局瑞隆派出所查獲煙毒、麻醉藥品案件犯罪嫌疑
    人姓名對照表、高雄市立凱旋醫院（下稱凱旋醫院）97年1
    月21日第A00000000 號濫用藥物尿液檢驗報告各1 份在卷可
    稽（見警卷第19頁、偵卷第13頁），足見被告任意性自白與
    事實相符，得為認定被告犯罪之依據。是以，被告施用第一
    級毒品之犯行堪以認定。另被告前因施用毒品案件，有事實
    欄所載受觀察、勒戒執行完畢之事實，有臺灣高等法院被告
    前案紀錄表1 份在卷可憑，其於觀察、勒戒執行完畢釋放後
    ，5 年內再犯本件施用第一級毒品之犯行，依法自應予以追
    訴處罰。
三、按海洛因係毒品危害防制條例第2 條第2 項第1 款所稱之第
    一級毒品，依法不得持有、施用。是核被告所為，係犯毒品
    危害防制條例第10條第1 項之施用第一級毒品罪。其為施用
    而持有第一級毒品海洛因之低度行為，應為其施用之高度行
    為所吸收，不另論罪。爰審酌被告經觀察、勒戒之執行後，
    仍未能徹底戒絕毒品，再犯本件施用第一級毒品罪，顯見其
    無戒毒悔改之意，且其施用毒品造成家庭負擔，對於國家、
    社會治安有潛在之危險及影響，所為實屬不該，惟念及於本
    院審理時終能坦承犯行，態度尚可，且其本次施用毒品，戕
    害一己之身體健康，尚無證據證明施用毒品後犯案害及他人
    ，並考量其犯罪動機、目的、所生危害，及自稱高中肄業、
    入監執行前擺攤為業、月收入約新臺幣3 萬元等一切情狀（
    見本院審訴緝卷第33頁），量處如主文所示之刑，以示懲儆
    。扣案之注射針筒1 支及注射液1 瓶，均未拆封，有扣案物
    照片1 紙可憑（見警卷第16頁），且為被告所有預備供施用
    毒品所用之物，業據被告於警詢時供承在卷（見警卷第2 頁
    ），爰均依刑法第38條第1 項第2 款宣告沒收。扣案之海洛
    因1 包（含沾有微量海洛因而無法析離之包裝袋1 只），被
    告於本院審理時雖否認為其所有，惟該包毒品為警查扣後，
    經送往凱旋醫院檢驗結果，確實含有海洛因之成分，驗前淨
    重0.157 公克，驗餘淨重0.148 公克，有該醫院97年2 月18
    日高市凱醫驗字第6143號濫用藥物成品檢驗鑑定書1 份附卷
    可憑（見本院審訴緝卷第2 頁），係毒品危害防制條例第2
    條第2 項第1 款所列之第一級毒品，不問屬於犯人與否，均
    應依毒品危害防制條例第18條第1 項前段之規定，宣告沒收
    銷燬之；至鑑驗所耗損之毒品，既已滅失，自無庸宣告沒收
    銷燬，附此敘明。
據上論斷，應依刑事訴訟法第299 條第1 項前段、第273 條之1
第1 項，毒品危害防制條例第10條第1 項、第18條第1 項前段，
刑法第11條、第38條第1 項第2 款，判決如主文。
本案經檢察官王兆琳到庭執行職務。
中    華    民    國    99    年    12    月    30    日
                      刑事第十庭      法  官  周佳佩
以上正本證明與原本無異。
如不服本判決應於收受判決後10日內向本院提出上訴書狀，並應
敘述具體理由。其未敘述上訴理由者，應於上訴期間屆滿後20日
內向本院補提理由書(均須按他造當事人之人數附繕本)「切勿逕
送上級法院」。
中    華    民    國    99    年    12    月    30    日
                                       書記官  李承悌
附錄本案論罪科刑法條：
毒品危害防制條例第10條第1 項
施用第一級毒品者，處6 月以上5 年以下有期徒刑。

司法院資訊處製作；財團法人民間司法改革基金會備份。
